【裁判字號】    95,易,81
【裁判日期】    950320
【裁判案由】    違反家庭暴力防治法
【裁判全文】
臺灣臺南地方法院刑事判決                95年度易字第81號
公  訴  人  臺灣臺南地方法院檢察署檢察官
被      告  甲○○
                    （現於臺灣台南看守所羈押中）
上列被告因違反家庭暴力防治法案件，經檢察官提起公訴（95年
度偵字第1146號、第1889號），本院判決如下：
    主  文
甲○○連續違反法院依家庭暴力防治法第十三條第二項第一款、
第二款、第四款所為禁止實施家庭暴力行為、禁止直接或間接騷
擾行為、命遠離住所、工作場所之裁定，累犯，處有期徒刑陸月
，如易科罰金，以新台幣玖佰元即銀元佰元折算壹日。
    事  實
一、甲○○曾因公共危險案件，經本院於民國（下同）九十年十
    一月二日判處有期徒刑二月，如易科罰金以三百元折算一日
    確定，於九十一年四月二十五日執行完畢。詎猶不知警惕，
    其與丙○○係夫妻關係，二人間具有家庭暴力防治法第三條
    第一款之家庭成員關係，甲○○雖明知本院核發之九十四年
    度暫家護字第二０三號民事暫時保護令，諭令其不得對丙○
    ○實施身體或精神上不法侵害之行為，不得直接或間接對於
    丙○○為騷擾之聯絡行為，並應遠離丙○○之住所（臺南市
    ○○街一七０巷二０號）、工作場所（臺南市果菜市場）最
    少一００公尺，惟甲○○仍不遵令，竟基於違反保護令、公
    然侮辱及恐嚇之概括犯意，先後為下述行為：
（一）先於九十四年十二月三十日晚上七時許，進入丙○○上開
      住所內，除試圖毆打丙○○未得逞外，並以「幹你娘」等
      語辱罵丙○○（公然侮辱罪部分未經告訴），以此方式違
      反上開保護令之內容。嗣經警據報後在該址當場查獲甲○
      ○。
（二）又於九十四年十二月三十日後某日起，至九十五年一月十
      一日晚上七時四十分許止，連續四次進入丙○○上開住所
      內，並於九十五年一月十一日晚上七時四十分許，在該址
      內以「幹你娘」等語辱罵丙○○（公然侮辱罪部分未經告
      訴），以此方式違反上開保護令之內容。嗣為警據報後在
      該址當場查獲甲○○。
（三）又於九十五年一月一日中午二時許、同月四日及同月八日
      ，連續三次前往丙○○上開工作場所，其中九十五年一月
      一日中午二時許，並曾在該址內，出言辱罵及恐嚇丙○○
      稱：「幹你娘，要讓妳死，回家就知道，刀子已經準備好
      了。」等語（公然侮辱罪部分未經告訴），致丙○○心生
      畏懼，以此方式違反上開保護令之內容。
二、案經臺南市警察局第三分局報告台灣台南地方法院檢察署檢
    察官偵查起訴。
    理  由
一、訊據被告甲○○對於右揭事實均供承不諱，核與證人（即告
    訴人）丙○○於警訊及偵查中及證人張福美、謝國文於偵查
    中證述之情節相符，並有戶籍謄本、民事暫時保護令、保護
    令執行紀錄、檢察官命令各一紙在卷可稽。本件事證明確，
    被告犯行堪予認定。
二、按夫妻為配偶係屬家庭成員，而家庭成員間實施身體或精神
    上不法侵害行為者，均屬家庭暴力，又家庭成員間故意實施
    家庭暴力行為，而成立其他法律所規定之犯罪，即成立家庭
    暴力罪，再按所稱騷擾者，謂任何打擾、警告、嘲弄或辱罵
    他人之言語、動作或製造使人心生畏怖情境之行為，家庭暴
    力防治法第三條第四款、第二條第一、二、三項分別定有明
    文。被告係告訴人丙○○所聲請依家庭暴力防治法核發暫時
    保護令之相對人。被告於收受並被執行保護令後，違反法院
    依該法第十三條第二項第一款、第二、四款所定禁止規定，
    又恐嚇告訴人，核被告所為係犯家庭暴力防治法第五十條第
    一、二、四款之違反保護令罪及刑法第三百零五條之恐嚇危
    害安全罪。其先後多次違反保護令之犯行，時間緊接，犯罪
    基本構成要件相同，顯均係基於概括之犯意反覆為之，應依
    連續犯之規定論以一罪，並加重其刑。又其以一行為觸犯上
    開違反保護令罪及恐嚇危害安全罪二罪，為想像競合犯，依
    刑法第五十五條前段規定，從一重之連續違反保護令罪處斷
    。另被告曾受如事實欄所載之有期徒刑執行完畢，有刑案資
    料查註紀錄表可參，被告於有期徒刑執行完畢，五年內再犯
    本件有期徒刑以上之罪，為累犯，應依刑法第四十七條規規
    定加重其刑，並遞加重之。審酌被告不念夫妻情分，對其
    妻即被害人丙○○實施家庭暴力，造成被害人丙○○莫大之
    痛苦，知悉法院核發保護令後，猶不知深自反省，謹言慎行
    ，仍一再以上開言語、行動，造成被害人丙○○精神上之驚
    恐與不安，明顯漠視法紀，本應從重量刑，惟被告已於本院
    審理時坦承犯行，犯後態度尚有悔意等一切情狀，爰處有期
    徒刑六月，並諭知易科罰金之折算標準。
據上論斷，應依刑事訴訟法第二百九十九條第一項前段，家庭暴
力防治法第五十條第一、二、四款，刑法第十一條前段、第五十
六條、第三百零五條、第五十五條前段、第四十七條、第四十一
條第一項前段，罰金罰鍰提高標準條例第二條，判決如主文。
本案經檢察官乙○○到庭執行職務。
中    華    民    國    95    年    3     月    20    日
            刑事第四庭  審判長法  官  宋  明  中
                              法  官  陳  欽  賢
                              法  官  朱  中  和
以上正本證明與原本無異。
如不服本判決，應於收受送達後10日內向本院提出上訴書狀（應
附繕本）。
                              書記官  楊  宗  哲
中    華    民    國    95    年    3     月    21    日
附錄本案論罪科刑法條全文：
家庭暴力防治法第50條第1、2、4款
  違反法院依第十三條、第十五條所為之下列裁定者，為本法所
  稱之違反保護令罪，處三年以下有期徒刑、拘役或科或併科新
  台幣十萬元以下罰金︰
  一  禁止實施家庭暴力行為。
  二  禁止直接或間接騷擾、接觸、通話或其他連絡行為。
  三  命遷出住居所。
  四  遠離住居所、工作場所、學校或其他特定場所。
  五  命完成加害人處遇計畫：戒癮治療、精神治療、心理輔導
      或其他治療、輔導。


司法院資訊處製作；財團法人民間司法改革基金會備份。
